最高法院刑事裁定
111年度台抗字第1456號
抗  告  人  廖烽哲                     



上列抗告人因偽造文書等罪案件，不服臺灣高等法院臺中分院中
華民國111年9月23日定其應執行刑裁定（111年度聲字第1909號
），提起抗告，本院裁定如下：
    主  文
抗告駁回。
    理  由
一、按裁判確定前犯數罪者，併合處罰之；數罪併罰有二裁判以
    上宣告多數有期徒刑者，於各刑中之最長期以上，各刑合併
    之刑期以下，定其應執行之刑期，但不得逾30年，此觀刑法
    第50條第1項前段、第51條第5款及第53條分別規定甚明。又
    執行刑之量定，係事實審法院自由裁量之職權，倘其所酌定
    之執行刑，並未違背刑法第51條各款所定之方法或範圍（即
    法律之外部性界限），亦無明顯違背公平、比例原則或整體
    法律秩序之理念（即法律之內部性界限）者，即不得任意指
    為違法或不當。本件原裁定以抗告人即受刑人廖烽哲（下稱
    抗告人）所犯如其附表所示偽造文書等共15罪所處之刑，係
    分別由數個不同案件判決確定之宣告刑，合於裁判確定前所
    犯合併定其應執行刑要件，且分屬得易科罰金暨得易服社會
    勞動，與不得易科罰金亦不得易服社會勞動之罪刑，有相關
    裁判書及抗告人前案紀錄表附卷可憑，因認檢察官依抗告人
    之請求聲請就其所犯上述15罪所處之有期徒刑合併定其應執
    行刑為正當，乃於其所犯如原裁定附表所示各罪所處有期徒
    刑中之最長期（即編號5所示有期徒刑2年）以上，各有期徒
    刑合併之刑期（即有期徒刑9年5月）以下，並參酌抗告人所
    犯如原裁定附表編號1至8所示8罪，曾經法院裁定合併酌定
    其應執行之刑為有期徒刑5年10月確定；編號9至11所示6罪
    ，曾經法院判決合併酌定其應執行之刑為有期徒刑1年確定
    ，加計如同附表編號12所示之罪所處之有期徒刑7月，合計
    為有期徒刑7年5月（5年10月+1年+7月），依循刑事訴訟法
    第370條所揭示禁止不利益變更原則，暨受法律秩序理念所
    指導且考量法律目的所在之裁量準據，本於恤刑理念並依限
    制加重原則，合併定其應執行之刑為有期徒刑7年2月，經核
    並未逾越刑法第51條第5款及刑事訴訟法第370條所定之法律
    外部性界限，且無明顯濫用裁量權而有違反公平、比例及罪
    刑相當原則等法律內部性界限之情形。
二、抗告人抗告意旨雖謂：伊所犯如原裁定附表編號1至5所示共
    5罪，以及編號6至12所示共10罪，分別係在相近之期間內所
    犯，性質上相當於已廢止之刑法連續犯罪，於酌定其應執行
    刑時，應避免以累加方式為之，以免過苛。且伊所犯如上述
    編號6至12所示共10罪，係由檢察官先後起訴而經法院分別
    以不同案件之判決處以罪刑確定，以致尚須由檢察官聲請本
    件裁定酌定其應執行之刑，對於伊受刑之權益難謂無影響。
    又伊本件犯行並未嚴重影響社會秩序，復與被害人達成民事
    賠償和解，犯後態度良好，允應從輕酌定應執行刑。乃原審
    未斟酌上情，所裁定之應執行刑，相較於其他類似司法案例
    所酌定之應執行刑，亦嫌過重，有違公平與比例原則，以及
    刑罰自由裁量之內部性界限，爰請重新酌定較輕之應執行刑
    云云。惟原審綜合審酌抗告人所犯數罪所反映出之人格特性
    、刑罰暨定應執行刑之規範目的、所犯各罪間之關聯性及所
    侵害之法益與整體非難評價等面向，對於抗告人所犯上述應
    予併罰之罪刑，於法律拘束之外部性及內部性界限內，依限
    制加重原則，裁定其應執行之刑為有期徒刑7年2月，已本於
    恤刑理念給予適度之刑罰折扣，堪認與法律授予裁量權之目
    的無違，亦無明顯違反公平、比例及罪刑相當原則之情形。
    抗告意旨並未指摘原裁定究有如何違法或不當之情形，徒以
    上揭泛詞爭執原裁定所定之應執行刑過重，並請求重新酌定
    較輕之應執行刑云云，顯係對原審量刑職權之適法行使任意
    指摘，揆諸上揭規定及說明，其抗告為無理由，應予駁回。
    　
據上論結，應依刑事訴訟法第412條，裁定如主文。
中　　華　　民　　國　　111 　年　　11　　月　　3 　　日
                  刑事第一庭審判長法　官  郭  毓  洲
                                  法　官  林  英  志
                                  法　官  林  靜  芬
                                  法　官  宋  松  璟
　　　　　　　　　　　　　　　　　法　官  蔡  憲  德
本件正本證明與原本無異
                                  書記官
中　　華　　民　　國　　111 　年　　11　　月　　7 　　日